臺灣板橋地方法院刑事判決　　　　　　　99年度訴字第3489號
公　訴　人　臺灣板橋地方法院檢察署檢察官
被　　　告　林靜莉
選任辯護人　劉君豪律師
　　　　　　廖大鵬律師
上列被告因違反毒品危害防制條例案件，經檢察官提起公訴（99
年度偵字第27725號），本院判決如下：
    主  文
林靜莉犯如附表所示之罪，各處如附表所示之刑。應執行有期徒
刑拾參年玖月，如附表所示販賣第一級、第二級毒品所得財物現
金共計新臺幣貳萬壹仟玖佰元沒收，如全部或一部不能沒收時，
以其財產抵償之，扣案之第一級毒品海洛因壹包（驗餘淨重貳點
陸伍公克）、第二級毒品甲基安非他命柒袋（其中陸袋合計驗餘
淨重零點玖捌伍捌公克、壹袋驗餘淨重零點零肆貳伍公克）均沒
收銷燬，扣案之海洛因外包裝袋壹只、甲基安非他命外包裝袋柒
只、分撥器壹袋、電子磅秤壹個、搗碎器壹組、電動攪拌器壹組
、CASIO 牌行動電話壹支（含0000000000號SIM 卡壹
枚）、UTEC牌行動電話壹支（含0000000000號行動電
話SIM 卡壹枚）均沒收。
    事  實
一、林靜莉前因施用毒品案件，分別經本院以96年度訴緝字第58
    號判處有期徒刑4 月、3 月確定，及臺灣桃園地方法院以96
    年度審訴字第5 號判處有期徒刑3 月15日、2 月確定，上開
    4 罪嗣經本院97年度聲字第3171號裁定應執行有期徒刑9 月
    ，於民國97年11月18日縮刑期滿執行完畢。詎仍不知悔改，
    明知海洛因、甲基安非他命分別係毒品危害防制條例第2 條
    第2 項所規定之第一、二級毒品，不得持有及販賣，竟基於
    販賣第一、二級毒品之犯意，分別於附表編號一至編號六所
    示之時間、地點、以附表所示價格販賣、轉讓附表所示重量
    之海洛因、甲基安非他命予李怡如、王立中、王大偉等人。
    嗣經警於99年6 月9 日晚上11時10分許，至林靜莉址設臺北
    縣林口鄉○○○路○ 段156 號4 樓之住所執行搜索，並當場
    扣得林靜莉所有，分別供上揭犯行所用之分撥器1 袋、海洛
    因1 包（淨重2.72公克，驗餘淨重2.65公克）、甲基安非他
    命7 袋（其中6 袋毛重3.7360公克，淨重0.9860公克；1 袋
    毛重0.1830公，淨重0. 0430 公克，因鑑驗取樣0.0005公克
    ，剩餘0.0425公克）、電子磅秤1 個、搗碎器1 組、電動攪
    拌器1 組、CASIO 牌行動電話1 支（含0000000000號SIM 卡
    1 枚）、UTEC牌行動電話1 支（含0000000000號行動電話
    SIM 卡1 枚）等物品，始悉上情。
二、案經新北市政府警察局移送台灣板橋地方法院檢察署檢察官
    偵查起訴。
    理  由
一、訊據被告林靜莉就上揭事實於本院審理時坦承不諱，核與證
    人即向被告林靜莉購買毒品之李怡如、王立中、王大偉警詢
    、偵查中證述之情節相符，此外並有被告持用之門號000000
    0000號、0000000000號電話通訊監察譯文、扣押物品目錄表
    、交通部民用航空局航空醫務中心毒品鑑定書、法務部調查
    局濫用藥物實驗室鑑定書各1 份在卷可資佐證（被告暨其辯
    護人就上揭證據均表示同意作為證據，本院經核上揭證據作
    成之過程，並無不適當之情況存在，認為應得作為證據），
    查販賣毒品係政府嚴予查緝、懲以重典之違法行為，且上揭
    毒品之價格不低，取得不易，凡為販賣之不法行為者，苟無
    利可圖，應無甘冒持有毒品遭查獲之極大風險，無端親送至
    交易處所，或於自己住處為交易毒品之處所，平白無端義務
    為該買賣之工作，況前揭通訊監察譯文中，被告與證人之對
    話顯示被告對於不同對象，交易之價格、毒品之品質均能有
    所調整，已顯示其出售價格隨毒品純度、成分而改變，是其
    販入之價格必較售出之價格低廉，而有從中賺取買賣差價牟
    利之意圖及事實，應屬符合論理法則且不違背社會通常經驗
    之合理判斷。是被告上揭販賣毒品予附表所示對象之行為，
    有從中賺取差價牟利之營利意圖，已屬灼然，足認被告前揭
    自白應與事實相符，堪予採信。本案事證明確，被告犯行已
    堪認定，自應依法論科。
二、核被告所為，分別係犯毒品危害防制條例第4 條第1 項、第
    2 項之販賣第一級、第二級毒品罪，及藥事法第83條第1 項
    之轉讓禁藥罪（即附表編號六所示無償提供甲基安非他命予
    李怡如之行為）。其於販賣前後持有海洛因、甲基安非他命
    之低度行為，為販賣之高度行為所吸收，不另論罪。被告於
    附表六所示之時間，同時交付海洛因、甲基安非他命予李怡
    如，係以一行為同時觸犯上開二罪名，應依想像競合犯之規
    定，從一重之販賣第一級毒品罪處斷。被告就附表編號一至
    編號六所示各次販賣毒品之犯行，犯意各別、行為互殊，均
    應予分論併罰。又被告於99年6 月10日經移送板橋地檢署檢
    察官偵訊時，隨即向檢察官表明其毒品上游係湯李傳，並提
    供湯李傳之聯絡電話等線索，使負責本案偵查之新北市政府
    警察局刑警大隊因而得以循線查獲湯李傳等情（湯李傳所涉
    販賣毒品犯行現另案由臺灣臺北地方法院審理中，有本院依
    職權查詢之台灣台北地方法院檢察署99年度偵字第23848 、
    27991 號、100 年度毒偵字第243 號起訴書在卷可稽），業
    據承辦員警邱昱聞於本院到庭證述屬實（本院100 年3 月9
    日審判筆錄），堪認被告應符合毒品危害防制條例第17條第
    1 項所指供出毒品來源，因而查獲其他正犯之減刑規定，應
    就上開附表一至編號六所犯各罪均減輕其刑。另被告就附表
    編號一、二、三、五、六所示各罪，於偵查及審判中均自白
    犯罪，應就該部分依毒品危害防制條例依第17條第2 項規定
    ，就上開各罪遞減輕其刑。本院審酌被告單次販賣海洛因之
    數量尚非甚多，與大量出售海洛因，以賺取巨額價差者，尚
    屬有別，其因而觸犯法定刑為死刑、無期徒刑之極刑重典，
    有法重情輕堪予憫恕之情形，爰依刑法第59條之規定，就附
    表編號一、二、三、六部分遞予減輕其刑。被告前因施用毒
    品案件，分別經本院以96年度訴緝字第58號判處有期徒刑4
    月、3 月確定，及臺灣桃園地方法院以96年度審訴字第5 號
    判處有期徒刑3 月15日、2 月確定，上開4 罪嗣經本院97年
    度聲字第3171號裁定應執行有期徒刑9 月，於97年11月18日
    縮刑期滿執行完畢，有台灣高等法院被告前案紀錄表在卷可
    佐，其於有期徒刑執行完畢後，5 年內故意再犯本案有期徒
    刑以上之罪，應依累犯之規定加重其刑（死刑、無期徒刑部
    分依法不得加重），並依法先加後減之。爰審酌被告前有數
    次施用毒品前科，明知毒品對人體身心健康危害之烈，且受
    有減刑之寬典，竟變本加厲進而從事販賣毒品犯行，擴大毒
    品危害範圍，更加深對社會之危害，且其明知刑責嚴重仍屢
    次故意犯罪，各應施以相當之刑罰，以求收矯治及社會防衛
    之效，兼衡被告於犯後屢次翻異供述，數度全盤否認犯行，
    顯示尚存僥倖心理，嗣後終知事證明確，未再多為無謂辯解
    而坦承犯行，暨其智識程度、犯罪動機、目的、犯罪次數、
    交易金額、犯後態度等一切情狀，各量處如附表所示之刑，
    並定其應執行刑如主文所示，以示儆懲。
三、按依毒品危害防制條例第19條第1 項：「犯同條例第四條至
    第九條、第十二條、第十三條或第十四條第一項第二項之罪
    者，其供犯罪所用或因犯罪所得之財物均沒收之，如全部或
    一部不能沒收時，追徵其價額或以其財產抵償之」，係採義
    務沒收主義，故販賣毒品所得之金錢，如能認定確係販賣毒
    品所得之款項，均應宣告沒收，不以當場搜獲扣押者為限（
    最高法院93年臺上字第2670號判決意旨參照），是販賣毒品
    所用之物或所得之金錢，無論已否扣案，即應依法沒收。本
    件被告販賣第一、二級毒品之所得現金共計新台幣21900 元
    （各次販毒所得詳如附表所示），為其販賣上揭毒品所得之
    財物，應各依毒品危害防制條例第19條第1 項之規定宣告沒
    收，如全部或一部不能沒收時，以其財產抵償之。又扣案之
    海洛因1 包（驗餘淨重2.65公克）、甲基安非他命7 袋（其
    中6 袋毛重3.7360公克，淨重0.9860公克，因鑑驗取樣
    0.0002公克，剩餘0.9858公克；1 袋毛重0.1830公，淨重
    0.0430公克，因鑑驗取樣0.0005公克，剩餘0.0425公克），
    被告供稱係販賣所餘之毒品，按以營利為目的販入毒品，經
    多次販賣後，持有剩餘毒品被查獲，其各次販賣毒品行為，
    固應併合處罰。惟該持有剩餘毒品之低度行為，應僅為最後
    一次販賣毒品之高度行為所吸收，不另論罪，故就該查獲之
    剩餘毒品，祇能於最後一次之販賣毒品罪宣告沒收銷燬，不
    得於各次販賣毒品罪均宣告沒收銷燬（最高法院99年度台上
    字第6944號判決參照），是依前揭見解，上揭被告經查獲時
    持有之毒品，應依同法第18條第1 項規定，於被告本件最末
    次販賣海洛因、轉讓甲基安非他命毒品犯行高度行為主文項
    下諭知沒收銷燬；另上揭海洛因外包裝袋1 只、甲基安非他
    命外包裝袋7 只、分撥器1 袋、電子磅秤1 個、搗碎器1 組
    、電動攪拌器1 組、廠牌CASIO 行動電話1 支（內含000000
    0000號SIM 卡1 張）、廠牌UTEC行動電話1 支（內含000000
    0000號SIM 卡1 張），為被告所有供其為本案犯行所用之物
    ，均應依毒品危害防制條例第19條第1 項前段規定宣告沒收
    （最高法院96年度臺上字第5551號判決參照）。至扣案之其
    餘物品，被告辯稱係自行施用毒品所用，或與本案犯行無關
    之物，既查無積極證據足資認定與被告本案犯行有關，即不
    宜於本案併予諭知沒收，附此敘明。
據上論斷，應依刑事訴訟法第299條第1項前段，毒品危害防制條
例第4條第1項、第2項、第17條第1項、第2項、第18條第1項、第
19條第1 項，藥事法第83條第1 項，刑法第11條前段、第55條、
第59條、第47條第1 項、第51條第5 款，判決如主文。
本案經檢察官楊景舜到庭執行職務。
中    華    民    國    100     年    3     月  29    日
              刑事第十六庭  審判長法  官  王偉光
                                  法  官  蘇揚旭
                                  法  官  魏俊明
 附 表
┌──┬────────────────┬─────────────────┐
│編號│     犯    罪    事    實       │          主        文            │
├──┼────────────────┼─────────────────┤
│ 一 │林靜莉先於99年5月25日20時39分許 │林靜莉犯販賣第一級毒品罪，累犯，處│
│    │，以0000000000號電話與李怡如持用│有期徒刑肆年參月。販賣第一級毒品所│
│    │之0000000000號電話聯繫後，在林靜│得財物現金新臺幣參仟元沒收，如全部│
│    │莉位於新北市林口區○○○路○段156│或一部不能沒收時，以其財產抵償之。│
│    │號4樓住處，以新臺幣3000元之價格 │扣案之分撥器壹袋、電子磅秤壹個、搗│
│    │，將重量約0.45公克之海洛因販賣予│碎器壹組、電動攪拌器壹組、廠牌UTEC│
│    │李怡如。                        │門號0000000000號行動電話壹支（內含│
│    │                                │SIM 卡壹張）均沒收。              │
├──┼────────────────┼─────────────────┤
│ 二 │林靜莉先於99年6月3日10時48分許，│林靜莉犯販賣第一級毒品罪，累犯，處│
│    │以0000000000號電話與李怡如持用之│有期徒刑肆年參月。販賣第一級毒品所│
│    │0000000000號電話聯繫後，在林靜莉│得財物現金新臺幣參仟元沒收，如全部│
│    │位於新北市林口區○○○路○段156號│或一部不能沒收時，以其財產抵償之。│
│    │4樓住處，以新臺幣3000元之價格， │扣案之分撥器壹袋、電子磅秤壹個、搗│
│    │將重量約0.45公克之海洛因販賣予李│碎器壹組、電動攪拌器壹組、廠牌UTEC│
│    │怡如。                          │門號0000000000號行動電話壹支（內含│
│    │                                │SIM 卡壹張）均沒收。              │
├──┼────────────────┼─────────────────┤
│ 三 │林靜莉先於99年6月5日13時39分許，│林靜莉犯販賣第一級毒品罪，累犯，處│
│    │以0000000000號電話與李怡如持用之│有期徒刑肆年參月。販賣第一級毒品所│
│    │0000000000號電話聯繫後，在林靜莉│得財物現金新臺幣參仟元沒收，如全部│
│    │位於新北市林口區○○○路○段156號│或一部不能沒收時，以其財產抵償之。│
│    │4樓住處，以新臺幣3000元之價格， │扣案之分撥器壹袋、電子磅秤壹個、搗│
│    │將重量約0.45公克之海洛因販賣予李│碎器壹組、電動攪拌器壹組、廠牌UTEC│
│    │怡如。                          │門號0000000000號行動電話壹支（內含│
│    │                                │SIM 卡壹張）均沒收。              │
├──┼────────────────┼─────────────────┤
│ 四 │林靜莉先於99年5月24日17時24分許 │林靜莉犯販賣第二級毒品罪，累犯，處│
│    │，以0000000000號電話與王立中使用│有期徒刑參年拾壹月。販賣第二級毒品│
│    │之00-0000000號電話聯繫後，在王立│所得財物現金新臺幣玖佰元沒收，如全│
│    │中位於桃園縣龜山鄉○○路106 號住│部或一部不能沒收時，以其財產抵償之│
│    │處，以新臺幣900 元之價格，將重量│。扣案之分撥器壹袋、電子磅秤壹個、│
│    │約0.2 公克之甲基安非他命販賣予王│搗碎器壹組、電動攪拌器壹組、廠牌  │
│    │立中。                          │CASIO 門號0000000000號行動電話壹支│
│    │                                │（內含SIM 卡壹張）均沒收。        │
├──┼────────────────┼─────────────────┤
│ 五 │林靜莉先於99年5月17日13時46分許 │林靜莉犯販賣第二級毒品罪，累犯，處│
│    │，以0000000000號電話與王大偉持用│有期徒刑貳年伍月。販賣第二級毒品所│
│    │之0000000000號電話聯繫後，在林靜│得財物現金新臺幣玖仟元沒收，如全部│
│    │莉位於新北市林口區○○○路○段156│或一部不能沒收時，以財產抵償之。扣│
│    │號4樓住處，以新臺幣9000元之價格 │案之分撥器壹袋、電子磅秤壹個、搗碎│
│    │，將重量約5公克之甲基安非他命販 │器壹組、電動攪拌器壹組、廠牌UTEC門│
│    │賣予李怡如。                    │號0000000000號行動電話壹支（內含  │
│    │                                │SIM 卡壹張）均沒收。              │
├──┼────────────────┼─────────────────┤
│ 六 │林靜莉先以0000000000號電話與李怡│林靜莉犯販賣第一級毒品罪，累犯，處│
│    │如聯繫後，於99年6月9日10時許，在│有期徒刑肆年陸月。販賣第一級毒品所│
│    │林靜莉位於新北市林口區○○○路1 │得財物現金新臺幣參仟元沒收，如全部│
│    │段156號4樓住處，以新臺幣3000元價│或一部不能沒收時，以其財產抵償之。│
│    │格，將重量約0.45公克之海洛因販賣│扣案之第一級毒品海洛因壹包（驗餘淨│
│    │予李怡如，同時將不詳重量之甲基安│重貳點陸伍公克）、第二級毒品甲基安│
│    │非他命無償交付予李怡如，以供李怡│非他命柒袋（其中陸袋合計驗餘淨重零│
│    │如施用解癮。                    │點玖捌伍捌公克、壹袋驗餘淨重零點零│
│    │                                │肆貳伍公克）均沒收銷燬，海洛因外包│
│    │                                │裝袋壹只、甲基安非他命外包裝袋柒只│
│    │                                │、分撥器壹袋、電子磅秤壹個、搗碎器│
│    │                                │壹組、電動攪拌器壹組、廠牌UTEC門號│
│    │                                │0000000000號行動電話壹支（內含SIM │
│    │                                │卡壹張）均沒收。                  │
└──┴────────────────┴─────────────────┘
上列正本證明與原本無異。
如不服本判決，應於判決送達後10日內敘明上訴理由，向本院提
出上訴狀 (應附繕本) ，上訴於臺灣高等法院。其未敘述上訴理
由者，應於上訴期間屆滿後20日內向本院補提理由書「切勿逕送
上級法院」。
                                  書記官  阮旭家
中    華    民    國   100    年    3     月    30    日